【裁判字號】    99,易,1016
【裁判日期】    990621
【裁判案由】    竊盜
【裁判全文】
臺灣高雄地方法院刑事判決              99年度易字第1016號
公  訴  人  臺灣高雄地方法院檢察署檢察官
被      告  甲○○
            丙○○
            乙○○
上列被告共  曾慶雲律師
同選任辯護人
上列被告因竊盜案件，經檢察官提起公訴（99年度偵字第7071、
12952 號），本院判決如下：
    主  文
乙○○犯結夥竊盜罪，處有期徒刑捌月；又犯攜帶兇器竊盜罪，
處有期徒刑拾月，扣案之鐵撬、銼刀、螺絲起子各壹把，均沒收
。應執行有期徒刑壹年伍月，扣案之鐵撬、銼刀、螺絲起子各壹
把，均沒收。
甲○○、丙○○，均犯結夥竊盜罪，各處有期徒刑柒月，均緩刑
貳年，並各應於民國玖拾玖年拾貳月拾壹日前向公庫支付新臺
幣萬元。
    事  實
一、乙○○、甲○○、丙○○3 人，共同基於意圖為自己不法之
    所有之竊盜犯意聯絡，於民國99年2 月23日10時許，由乙○○駕駛車號T6-6945 號自用小貨車，前往址設高雄縣路竹鄉
    ○○路618 號「惠勝實業股份有限公司」（下稱惠勝公司）
    前，與甲○○會合後，再一同搭乘上開自用小貨車進入惠勝
    公司內，下手竊取惠勝公司內之白鐵製擠壓滾筒1 只（重4,
    500 公斤，價值約新台幣（下同）300,000 元），惟因上開
    擠壓滾筒體積過大恐難得逞，乙○○遂撥打電話請其妻丙○○前來惠勝公司，嗣丙○○至現場後，亦與乙○○、甲○○
    共同基於犯意聯絡，3 人於同日11時許，以廠房內之千斤頂
    拖板車將擠壓滾筒搬運上自小貨車時，為巡邏員警當場查獲
    。
二、乙○○復基於意圖為自己不法之所有之竊盜犯意，於99年4
    月11日13時許，再次前往惠勝公司，持鐵製銳利，客觀上可
    為兇器之鐵撬、銼刀、螺絲起子各1 把，下手竊取惠勝公司
    內之白鐵製調理槽1 個（重8 公斤，價值約10,000元），得
    手後正擬逃逸之際，為巡邏員警當場查獲，並扣得鐵撬、銼
    刀、螺絲起子各1 把。
三、案經高雄縣政府警察局湖內分局報告高雄地方法院檢察署檢
    察官偵查起訴。
    理  由
一、證據能力部分：
    按「被告以外之人於審判外之陳述，雖不符前四條之規定，
    而經當事人於審判程序同意作為證據，法院審酌該言詞陳述
    或書面陳述作成時之情況，認為適當者，亦得為證據。當事
    人、代理人或辯護人於法院調查證據時，知有第159 條第1
    項不得為證據之情形，而未於言詞辯論終結前聲明異議者，
    視為有前項之同意」，刑事訴訟法第159 條之5 定有明文。
    又當事人、代理人或辯護人於調查證據時，知有本法第159
    條之5 第1 項不得為證據之情形，卻表示「對於證據調查無
    異議」、「沒有意見」等意思，而未於言詞辯論終結前聲明
    異議者，應視為已有將該等傳聞證據採為證據之同意（參見
    該條之立法理由）。本件檢察官及被告等人於本院準備程序
    ，就本判決所引用各項證據（含傳聞證據、非傳聞證據及符
    合法定傳聞法則例外之證據）之證據能力，均表示無意見，
    且於本院言詞辯論終結前，檢察官及被告等人對於卷附具有
    傳聞證據性質之證據，既均已知其情，均未聲明異議，本院
    認該具有傳聞證據性質之證據，並無任何違法取證之不適當
    情形，以之作為證據使用係屬適當，自得採為認定被告等人
    犯罪事實之證據。
二、上揭犯罪事實業據被告3 人於本院審理時坦承不諱，核與證
    人丁○○於警訊中證述之情節相符，並有贓物認領保管單2
    紙及現場照片12紙等件在卷可稽及鐵撬、銼刀、螺絲起子各
    1 把扣案為憑，且被告乙○○攜帶之鐵撬、銼刀、螺絲起子
    ，其中鐵撬為鐵製長約92公分，兩端呈銳利狀，銼刀橡膠把
    手，鐵製，長度32公分，銼刀頭銳利，螺絲起子長度19公分
    ，鐵製，頂端尖銳等情，亦經本院勘驗無訛，被告等人之自
    白與事實相符，本件事證明確，被告3 人之犯行洵堪認定，
    應予依法論科。
三、核被告乙○○、甲○○、丙○○就犯罪事實一所為，係犯刑
    法第321 條第1 項第4 款之結夥竊盜罪；被告乙○○就犯罪
    事實二所為係犯刑法第321 條第1 項第3 款之攜帶兇器竊盜
    罪。被告3 人間，就上開結夥竊盜罪，有犯意聯絡及行為分
    擔，為共同正犯。又被告乙○○所犯上開結夥竊盜罪、攜帶
    兇器竊盜罪2 罪間，犯意各別，行為互異，應予分論併罰。
    爰審酌被告3 人均年輕力壯，竟不思循正當途徑賺取金錢，
    而竊取財物，其心態顯有偏差，影響社會治安及人民財產安
    全，惟念被告3 人犯後均已坦認犯行，頗具悔意，且竊得財
    物均已發還被害人，所生損害輕微及被告乙○○前有毒品及
    槍砲彈藥刀械管制條例前科，此有臺灣高等法院被告前案紀
    錄表在卷可稽，雖無構成累犯但素行不佳，且於99年2 月23
    日遭查獲犯罪事實一之犯罪後，竟不知悔改仍前往同一處所
    竊盜，實屬不該等一切情狀，各量處如主文所示之刑，並就
    被告乙○○部分定應執行之刑，以資懲儆。至於扣案之鐵撬
    、銼刀、螺絲起子各1 把為被告乙○○所有供犯罪所用之物
    ，業據被告乙○○供承在卷，爰依刑法第38條第1 項第2 款
    之規定，併予宣告沒收。
四、末查，被告甲○○、丙○○，前均未曾受有期徒刑以上刑之
    宣告，有台灣高等法院被告前案紀錄表可按，渠等因一時失
    慮，偶罹刑典，並已坦認犯行，深具悔意，經此偵審程序及
    刑之宣告後，應知警惕，信無再犯之虞，本院認前開所宣告
    之刑，以暫不執行為適當，爰併予宣告緩刑2 年，並依渠等
    涉案情節、竊取財物價值及實際所生損害等情，命渠等各應
    於99年12月31日前向公庫支付如主文所示之金額，以啟自新
    。
五、據上論斷，應依刑事訴訟法第299 條第1 項前段，刑法第28
    條、第321 條第1 項第3 、4 款、第51條第5 款、第38條第
    1項第2款、第74條第1項第1款、第2項第4款，判決如主文。
本案經檢察官陳俊秀到庭執行職務。
中    華    民    國    99    年    6     月    21    日
            刑事第十九庭   法  官  黃宣撫
以上正本證明與原本無異。
如不服本判決應於收受送達後10日內向本院提出上訴書狀，並應
敘述具體理由；如未敘述上訴理由者，應於上訴期間屆滿後20日
內向本院補提理由書（均須按他造當事人之人數附繕本）「切勿
逕送上級法院」。
中    華    民    國    99    年    6     月    21    日
                           書記官  林姵妤
附錄本案論罪科刑法條：
中華民國刑法第321條
（加重竊盜罪）
犯竊盜罪而有左列情形之一者，處6 月以上、5 年以下有期徒刑
：
一、於夜間侵入住宅或有人居住之建築物、船艦或隱匿其內而犯
    之者。
二、毀越門扇、牆垣或其他安全設備而犯之者。
三、攜帶兇器而犯之者。
四、結夥三人以上而犯之者。
五、乘火災、水災或其他災害之際而犯之者。
六、在車站或埠頭而犯之者。
前項之未遂犯罰之。

司法院資訊處製作；財團法人民間司法改革基金會備份。
